【裁判字號】    96,訴,531
【裁判日期】    970131
【裁判案由】    毒品危害防制條例
【裁判全文】
臺灣宜蘭地方法院刑事判決               96年度訴字第531號
公  訴  人  臺灣宜蘭地方法院檢察署檢察官
被      告  甲○○
上列被告因違反毒品危害防制條例案件，經檢察官提起公訴（96
年度毒偵字第693、982號），本院合議庭裁定適用簡式審判程序
，爰不經通常程序判決如下：
    主  文
甲○○施用第一級毒品，累犯，處有期徒刑捌月。扣案之海洛因
殘渣袋陸小包均沒收銷燬之；扣案之注射針筒貳支及提撥管壹支
均沒收。又施用第一級毒品，累犯，處有期徒刑捌月。扣案之注
射針筒壹支沒收。應執行有期徒刑壹年貳月。扣案之海洛因殘渣
袋陸小包均沒收銷燬之；扣案之注射針筒參支及提撥管壹支均沒
收。
    事  實
一、甲○○前因施用毒品案件，經本院分別以91年度毒聲字第61
    號、92年度毒聲字第164號裁定送觀察勒戒，因認無繼續施
    用毒品傾向，經臺灣宜蘭地方法院檢察署檢察官先後於民國
    91年4月30日、92年5月1日以91年度毒偵緝字第33號、92年
    度毒偵字第237號為不起訴處分確定。又因施用毒品案件，
    經本院以93年度訴字第411號、94年度訴字第74號判處有期
    徒刑8月、1年確定，於94年1月1日入監執行，於95年10月5
    日縮短刑期假釋出監，並於96年5月12日縮刑期滿執行完畢
    。詎仍不知悔改，又基於施用第一級毒品海洛因及第二級毒
    品安非他命之犯意，先於96年6月30日中午12時許，在其位
    於宜蘭縣冬山鄉○○路○段383巷63號之住處，以將海洛因及
    安非他命摻在注射針筒內注射之方式，同時施用第一級毒品
    海洛因及第二級毒品安非他命1次。又另行基於施用第一級
    毒品海洛因及第二級毒品安非他命之犯意，於96年8月10日
    中午12時許，在宜蘭縣羅東鎮○○路之網咖廁所內，以將海
    洛因及安非他命摻在注射針筒內注射之方式，同時施用第一
    級毒品海洛因及第二級毒品安非他命1次。嗣先於96年7月1
    日在宜蘭縣三星鄉大洲村大洲橋北端為警查獲，並扣得海洛
    因殘渣袋6小包及其所有供施用毒品之注射針筒2支及提撥管
    1 支。後又於96年8月10日在宜蘭縣羅東鎮○○路4段3號為
    警查獲，並扣得其所有供施用毒品之注射針筒1支。
二、案經宜蘭縣警察局三星分局、羅東分局報請臺灣宜蘭地方法
    院檢察署檢察官偵查起訴。
    理  由
一、訊據被告甲○○對於上揭犯行，於本院審理時均坦承不諱，
    且被告於96年7月1日、96年8月10日經警採尿送驗結果，確
    均呈嗎啡、甲基安非他命陽性反應，此有慈濟大學濫用藥物
    檢驗中心檢驗總表、宜蘭縣警察局三星分局偵辦違反毒品危
    害防制條例案件尿液編號對照表、宜蘭縣警察局羅東分局查
    獲毒品案件嫌疑人尿液檢體編號、姓名對照表在卷可稽，並
    有海洛因殘渣袋6小包、注射針筒3支及提撥管1支扣案可資
    參佐，核均與被告前開任意性自白之事實相符，自堪信為真
    實。甲○○前因施用毒品案件，經本院分別以91年度毒聲字
    第61號、92年度毒聲字第164號裁定送觀察勒戒，因認無繼
    續施用毒品傾向，經臺灣宜蘭地方法院檢察署檢察官先後於
    91年4月30日、92年5月1日以91年度毒偵緝字第33號、92 年
    度毒偵字第237號為不起訴處分確定。又因施用毒品案件，
    經本院以93年度訴字第411號、94年度訴字第74號判處有期
    徒刑8月、1年確定，於96年5月12日縮刑期滿執行完畢，有
    臺灣高等法院被告前案紀錄表在卷可按，本件事證明確，被
    告犯行堪以認定，應依法論科。
二、核被告所為，係犯毒品危害防制條例第10條第1項、第2項之
    施用第一級、第二級毒品罪。其施用毒品前持有毒品之低度
    行為，為施用毒品之高度行為所吸收，不另論罪。被告同時
    施用第一級毒品海洛因及第二級毒品安非他命，為想像競合
    犯，應從一重之施用第一級毒品罪論處，公訴人認被告係分
    別施用海洛因及安非他命，尚有未洽，附此敘明。又被告前
    後2次施用毒品，其犯意各別，行為互殊，應分論併罰。查
    被告前因施用毒品案件，經本院以93年度訴字第411號、94
    年度訴字第74號判處有期徒刑8月、1年確定，於94年1月1日
    入監執行，於95年10月5日縮短刑期假釋出監，並於96年5月
    12日縮刑期滿執行完畢，有卷附臺灣高等法院被告前案紀錄
    表可按，其受有期徒刑之執行完畢後，5年內故意再犯本件
    有期徒刑以上之罪，均為累犯，均應依法加重其刑。爰審酌
    被告施用毒品之行為對於自己及社會所造成之危害程度非輕
    ，且經觀察勒戒後，仍難抑毒癮，再度施用毒品，惟念其犯
    後審理中坦承犯行，態度尚稱良好等一切情狀，分別量處如
    主文所示之刑，並定其應執行刑。至於扣案之海洛因殘渣袋
    6小包，內有海洛因之殘渣無法析離，應依毒品危害防制條
    例第18條第1項前段規定，宣告沒收銷燬之。另扣案之注射
    針筒3支及提撥管1支，為被告所有，且為供施用毒品所用之
    物等情，已據被告於本院審理時供承明確，均應依刑法第38
    條第1項第2款之規定，宣告沒收之。
據上論斷，應依刑事訴訟法第273條之1、第299條第1項前段，毒
品危害防制條例第10條第1項、第2項、第18條第1項前段，刑法
第11條前段、第47條第1項、第55條、第51條第5款、第38條第1
項第2款，判決如主文。
本案經檢察官張立言到庭執行職務
中    華    民    國    97    年    1     月    31    日
                  刑事第二庭法  官  鄭貽馨
以上正本證明與原本無異。
如不服本判決應於收受本判決後10日內，向本院提出上訴書狀，
並應敘述具體理由。若未敘述理由者，應於上訴期間屆滿後20日
內，向本院補提理由書狀 (均須按他造當事人之人數附繕本)。
                           書記官   林嘉萍
中    華    民    國    97    年    2    月      1    日
附錄本案論罪科刑法條全文：
毒品危害防制條例第10條第1項、第2項
施用第一級毒品者，處 6 月以上 5 年以下有期徒刑。
施用第二級毒品者，處 3 年以下有期徒刑。


司法院資訊處製作；財團法人民間司法改革基金會備份。
